臺灣板橋地方法院刑事判決             100年度訴字第1904號
公  訴  人  臺灣板橋地方法院檢察署檢察官
被      告  張音詠
上列被告因違反毒品危害防制條例案件，經檢察官提起公訴（10
0 年度毒偵字第4451號），嗣因被告於本院準備程序中就被訴事
實均為有罪之陳述，本院告知被告簡式審判程序之旨，並聽取當
事人之意見後，由本院合議庭裁定改由受命法官獨任依簡式審判
程序進行，判決如下：
    主  文
張音詠施用第一級毒品，處有期徒刑陸月，如易科罰金，以新臺
幣壹仟元折算壹日，扣案之第一級毒品海洛因貳包（合計毛重壹
點貳伍公克），沒收銷燬，上開毒品之外包裝袋貳個、扣案之注
射針筒貳支，均沒收。又施用第二級毒品，處有期徒刑月，如
易科罰金，以新臺幣壹仟元折算壹日。應執行有期徒刑柒月，如
易科罰金，以新臺幣壹仟元折算壹日，扣案之第一級毒品海洛因
貳包（合計毛重壹點貳伍公克），沒收銷燬，上開毒品之外包裝
袋貳個、扣案之注射針筒貳支，均沒收。
    事  實
一、張音詠前於民國95年間，因施用毒品案件，經本院以95年度
    毒偵字第426 號裁定送觀察、勒戒後，因認有繼續施用毒品
    之傾向，再經本院以95年度毒聲字第1812號裁定令入戒治處
    所施以強制戒治，於96年8 月22日停止強制戒治釋放出所，
    並經臺灣板橋地方法院檢察署檢察官以96年度戒毒偵字第40
    7 號為不起訴處分確定。
二、詎其猶不知悔改，復基於施用第一級毒品海洛因（以下稱海
    洛因）之犯意，於100 年3 月6 日22時許，在新北市○○區
    ○○路367 號摩根汽車旅館201 號房內，以將海洛因摻入香
    菸內並以火點燃之方式，施用海洛因1 次；復另基於施用第
    二級毒品甲基安非他命（以下稱甲基安非他命）之犯意，於
    100 年3 月7 日12時17分為警採尿前回溯96小時內之某時許
    （不含受公權力拘束期間），在其新北市○○區○○路1 段
    12 號13 樓租屋處（起訴書略載為於100 年3 月6 日22時為
    警採尿前回溯96小時內之某時，在不詳處所），以不詳方式
    ，施用甲基安非他命1 次。嗣於100 年3 月6 日22時許，在
    新北市○○區○○路367 號摩根汽車旅館201 號房內為警查
    獲，並自張音詠之皮包內扣得海洛因2 包（即新北市政府警
    察局淡水分局扣押物品目錄表編號G1、G2，合計毛重1.25公
    克）及注射針筒2 支，再經警徵得張音詠同意採集其尿液送
    驗而查悉上情。
三、案經新北市政府警察局淡水分局移送臺灣士林地方法院檢察
    署檢察官呈請臺灣高等法院檢察署檢察長令轉臺灣板橋地方
    法院檢察署檢察官偵查起訴。
    理  由
壹、程序方面：
    查本件被告張音詠所犯並非死刑、無期徒刑、最輕本刑為3
    年以上有期徒刑之罪或高等法院管轄第一審案件，而其於準
    備程序進行中，被告先就被訴事實均為有罪之陳述，經法官
    告知簡式審判程序之旨，並聽取公訴人及被告之意見後，本
    院認適宜改依簡式審判程序進行，爰依刑事訴訟法第273 條
    之1 第1 項、第284 條之1 規定，由本院合議庭以裁定由受
    命法官獨任進行簡式審判程序，合先敘明。
貳、實體方面：
一、上揭事實，業據被告於本院審理時坦承不諱，復有新北市政
    府警察局淡水分局搜索扣押筆錄、扣押物品目錄表各乙份、
    查獲扣案毒品照片2 幀存卷可稽，及注射針筒2 支、海洛因
    2 包等物扣案可資佐證。又扣案之被告所持有白色粉塊1 包
    （即扣押物品目錄表編號G1，毛重0.78公克）及米黃色粉塊
    1 包（即扣押物品目錄表編號G2，毛重0.47公克），經送交
    通部民用航空局航空醫務中心鑑驗結果，均檢出含海洛因成
    分等情，有該中心100 年3 月23日航藥鑑字第1001553 號毒
    品鑑定書1 份存卷可憑。而被告為警查獲時所採之尿液送驗
    結果，係呈鴉片類（嗎啡）陽性反應及安非他命類（含甲基
    安非他命）陽性反應，此有新北市政府警察局查獲毒品案件
    尿液檢體監管紀錄表（檢體編號：K0000000）、台灣檢驗科
    技股份有限公司於100 年4 月6 日出具之濫用藥物檢驗報告
    （報告編號：UL/2011/00000000）各1 份在卷可稽。又按海
    洛因經注射或吸入人體後，約百分之八十於24小時內自尿中
    排出，一般而言，尿液中能否驗出嗎啡陽性反應與其投與量
    、投與途徑、採尿時間、個人體質及檢測方法之靈敏度有關
    ，國外曾有文獻報導注射6 毫克之海洛因鹽酸鹽，其代謝物
    嗎啡之平均可檢出時限約為26小時，業經行政院衛生署藥物
    食品檢驗局於81年9 月8 日以藥檢壹字第8114885 號函述綦
    詳；次按甲基安非他命經口服投與後約百分之七十於24小時
    內自尿中排出，約百分之九十於96小時內自尿中排出，由於
    甲基安非他命成分之檢出與其投與方式、投與量、個人體質
    、採尿時間與檢測儀器之精密度等諸多因素有關，因此僅憑
    尿液中呈安非他命陽性反應，並無法確實推算吸食時間距採
    集時間之長短，惟依上述資料推斷，最長可能不會超過4 日
    ，亦經行政院衛生署藥物食品檢驗局81年2 月8 日（81）藥
    檢一字第001156號函示明確。據上，被告之尿液經以氣相層
    析質譜儀分析法檢驗，既係呈鴉片類（嗎啡）陽性及安非他
    命類（含甲基安非他命）陽性反應，顯見被告應有在前揭犯
    罪時間施用海洛因及甲基安非他命之行為甚明。由此益徵被
    告之自白核與事實相符，堪以採信。又查，被告前於95年間
    ，因施用毒品案件，經本院以95年度毒偵字第426 號裁定送
    觀察、勒戒後，因認有繼續施用毒品之傾向，再經本院以95
    年度毒聲字第1812號裁定令入戒治處所施以強制戒治，於96
    年8 月22日停止強制戒治釋放出所，並經臺灣板橋地方法院
    檢察署檢察官以96年度戒毒偵字第407 號為不起訴處分確定
    ，此有臺灣高等法院被告前案紀錄表在卷可稽。綜上所述，
    足認被告前經強制戒治執行完畢釋放後，5 年內再犯本件施
    用第一、二級毒品犯行。本案事證明確，被告犯行堪以認定
    ，應依法論科。
二、查海洛因及甲基安非他命，分屬於毒品危害防制條例第2 條
    第2 項第1 、2 款所規定之第一、二級毒品，核被告所為，
    係犯毒品危害防制條例第10條第1 項、第2 項之施用第一、
    二級毒品罪。被告施用前後持有第一、二級毒品之低度行為
    ，各為進而施用第一、二級毒品之高度行為所吸收，均不另
    論罪。被告所犯上開二罪名，犯意各別，行為互殊，應予分
    論併罰。爰審酌被告有施用毒品前科，品行非佳，且曾經受
    觀察、勒戒及強制戒治執行完畢，竟再為本件施用毒品犯行
    ，顯見其不思悔改，自制力亦顯不佳，足以戕害其身心，滋
    生其他犯罪，惡化治安，嚴重損及公益；惟另考量被告於犯
    後已坦承犯行，而其施用毒品行為於本質上係屬自我戕害行
    為，反社會性之程度應屬較低等一切情狀，分別量處如主文
    所示之刑，並諭知易科罰金之折算標準，暨定其應執行刑及
    諭知易科罰金之折算標準，以資懲儆。又上開扣案之海洛因
    2 包（合計毛重1.25公克），屬當場查獲之第一級毒品，不
    問屬於犯人與否，應依毒品危害防制條例第18條第1 項前段
    規定沒收銷燬；至上開毒品之外包裝袋2 個，係用於包裹毒
    品，防其裸露、潮濕，便於攜帶施用，而扣案之注射針筒2
    支，均係供被告施用海洛因所用之物，且均為被告所有，此
    據被告於本院審理時供明在卷，爰依刑法第38條第1 項第2
    款規定併予宣告沒收。
據上論斷，應依刑事訴訟法第273 條之1 第1 項、第299 條第1
項前段，毒品危害防制條例第10條第1 項、第2 項、第18條第1
項前段，刑法第11條前段、第41條第1 項前段、第8 項、第51條
第5 款、第38條第1 項第2 款，判決如主文。
本案經檢察官莊惠真到庭執行職務。
中    華    民    國    100   年     8    月    31    日
                  刑事第十三庭法  官  林淑婷
上列正本證明與原本無異。
如不服本判決，應於判決送達後10日內敘明上訴理由，向本院提
出上訴狀 (應附繕本) ，上訴於臺灣高等法院。其未敘述上訴理
由者，應於上訴期間屆滿後20日內向本院補提理由書「切勿逕送
上級法院」。
                              書記官  梁宜庭
中    華    民    國   100    年    8     月    31    日
附錄本案論罪科刑法條全文：
毒品危害防制條例第十條
施用第一級毒品者，處六月以上五年以下有期徒刑。
施用第二級毒品者，處三年以下有期徒刑。